【裁判字號】    97,交聲,1516
【裁判日期】    970613
【裁判案由】    違反道路交通管理處罰條例聲明異議
【裁判全文】
臺灣臺北地方法院交通事件裁定        97年度交聲字第1516號
原處分機關  臺北市交通事件裁決所
異  議  人
即受處分人  甲○○
上列異議人即受處分人因違反道路交通管理處罰條例案件，對於
臺北市交通事件裁決所於中華民國九十七年五月三十日所為之處
分（北市裁二字第裁二二─ＺＧＣ０五五四六八號），聲明異議
，本院裁定如下：
    主  文
異議駁回。
    理  由
一、按行車速度，依速限標誌或標線之規定，道路交通安全規則
    第九十三條定有明文。復按汽車行駛高速公路及快速公路，
    應依速限標誌指示，高速公路及快速公路交通管制規則第五
    條亦有規定。再按汽車行駛於高速公路、快速公路或設站管
    制之道路，不遵使用限制、禁止、行車管制及管理事項之管
    制規則而行車速度超過規定之最高速限或低於規定之最低速
    限者，處汽車駕駛人新臺幣（下同）三千元以上六千元以下
    罰鍰，道路交通管理處罰條例第三十三條第一項第一款規定
    甚詳。又依同法第六十三條第一項第一款規定，汽車駕駛人
    違反道路交通管理處罰條例第三十三條第一項之規定者，應
    記違規點數一點。此外，小型車行駛於高速公路上，而行車
    速度超過規定之最高速限超過二十公里未滿四十公里者，嗣
    為警逕行舉發，而在舉發違反道路交通管理事件通知單上所
    載之應到案日期前聽候裁決，經主管機關調查後仍認定其有
    上開違規行為者，依違反道路交通管理事件統一裁罰基準表
    之規定，需對汽車駕駛人處以三千五百元之罰鍰，並記違規
    點數一點。
二、本件受處分人即異議人甲○○於民國九十七年二月二十二日
    九時三十五分許，駕駛車牌號碼０二八二─ＤＷ號自用小客
    車，在國道三號南下一百八十六公里處，限速一百十公里之
    高速公路上，以時速一百三十四公里超速行駛，嗣經內政部
    警政署國道公路警察局第七警察隊快官分隊警員林坤松以受
    處分人有道路交通管理處罰條例第三十三條第一項第一款之
    違規行為掣發內政部警政署國道公路警察局公警局交字第Ｚ
    ＧＣ０五五四六八號舉發違反道路交通管理事件通知單予以
    舉發，嗣受處分人於舉發通知單上所載應到案日期（九十七
    年四月十一日）前之九十七年三月二十一日向原處分機關即
    臺北市交通事件裁決所申訴，原處分機關函請舉發機關調查
    結果，仍認受處分人有上開違規行為，乃依道路交通管理處
    罰條例第三十三條第一項第一款、第六十三條（漏載第一項
    第一款），於九十七年五月三十日以北市裁二字第裁二二─
    ＺＧＣ０五五四六八號裁決書裁處受處分人罰鍰三千五百元
    ，並記違規點數一點。
三、受處分人聲明異議意旨略以：依採證照片所示，在測速之瞬
    間，伊所駕駛之車牌號碼０二八二─ＤＷ號自用小客車車頭
    前，緊鄰對向北上車道，有一台貨車與伊之車輛高速交會，
    是執勤人員於測速時並未瞄準單一車輛，與標準操作方法不
    符，又兩車高速交會下，難保雷射測速之正確性不被雷射回
    波所干擾，故尚難認伊有超速駕駛之違規行為，原處分有所
    違誤云云。
四、經查：本件受處分人於九十七年二月二十二日九時三十五分
    許，駕駛車牌號碼０二八二─ＤＷ號自用小客車，在國道三
    號南下一百八十六公里處，限速一百十公里之高速公路上，
    以時速一百三十四公里超速行駛，嗣經內政部警政署國道公
    路警察局第七警察隊快官分隊警員林坤松以受處分人有道路
    交通管理處罰條例第三十三條第一項第一款之違規行為掣發
    內政部警政署國道公路警察局公警局交字第ＺＧＣ０五五四
    六八號舉發違反道路交通管理事件通知單予以舉發等情，有
    測速採證照片、舉發違反道路交通管理事件通知單等件在卷
    可證。依採證照片所示，該路段之行車最高時速僅為一百一
    十公里，而經測速器測速結果，受處分人當時之車速竟高達
    一百三十四公里，已超出最高時速二十四公里，是受處分人
    確有行車速度超過最高速限二十公里以上未滿四十公里之違
    規事實，堪以認定。又本件據以確認受處分人違規行為之雷
    射槍測速照相儀器（器號ＵＸ０一０一六八），業經經濟部
    標準檢驗局檢定合格在案；且執勤人員係經由測速器之瞄準
    鏡對準目標（單一車輛）扣發射板機即可精確測出所瞄準目
    標之速度，系統將攝取車輛之影像，所拍攝照片均輸入電腦
    雷射槍測速照相軟體內，行速數據、測距、車輛影像、十字
    絲、並顯示其牌照列印輸出，採證照片（照片中均顯示日期
    、時間、執行分隊、執勤人員臂章號碼、速限、來向行速、
    測距、地點、雷射槍測速器器號）內容完整，準確度無疑等
    情，有內政部警政署國道公路警察局第七警察隊九十七年三
    月二十七日公警七交字第０九七０七七０七二四號函，及函
    附之經濟部標準檢驗局於九十六年六月十五日所出具之雷射
    測速儀檢定合格證書等件在卷可證；參以卷附之測速採證照
    片中，所顯示之車輛確實係受處分人所有之車牌號碼０二八
    二─ＤＷ號自用小客車，故本件雷射槍測速儀所測得之時速
    一百三十四公里，確係受處分人所有之上開車輛行車速度無
    疑。雖於測速照片右上方似顯現一藍色車輛，惟此僅表示其
    他車道有車輛經過，與執勤人員以雷射槍測速器對準受處分
    人所駕駛之上開車輛測得其行車速度並無關涉，受處分人所
    稱兩車高速交會時之回波或影響測速正確性云云，亦僅其臆
    測之詞，並無證據可資佐證，自難以採信。
五、綜上所述，本件受處分人有前揭違規行為，原處分機關依道
    路交通管理處罰條例第三十三條第一項第一款、第六十三條
    （第一項第一款）規定，裁處受處分人罰鍰三千五百元，並
    記違規點數一點，核無違誤，本件受處分人之異議為無理由
    ，自應將其異議駁回。
六、據上論斷，應依道路交通案件處理辦法第十九條，裁定如主
    文。
中    華    民    國    97    年    6     月    13    日
                      臺灣臺北地方法院交通法庭
                          法  官  劉素如
上正本證明與原本無異。
如不服本裁定，應於裁定送達後5 日內向本院提出抗告狀。
                          書記官  陳育君
中    華    民    國    97    年    6     月    13    日


司法院資訊處製作；財團法人民間司法改革基金會備份。
